臺灣高等法院高雄分院刑事判決
110年度交上訴字第98號
上  訴  人  臺灣屏東地方檢察署檢察官
被      告  莊閔全


上列上訴人因被告過失致死案件，不服臺灣屏東地方法院110年
度交訴字第60號，中華民國110年9月30日第一審判決（起訴案號
：臺灣屏東地方檢察署110年度調偵字第93號），就科刑部分提
起上訴，本院判決如下：
    主  文
上訴駁回。
莊閔全緩刑叁年。
    事實及理由
一、本件檢察官僅對原判決科刑部分提起上訴，依刑事訴訟法第
    348條第3項之規定，效力不及於犯罪事實及沒收，本院就科
    刑所依附之犯罪事實及論罪，援用原判決所載(如附件)。
二、上訴意旨略以：被告過失情節非輕，迄今未與被害人家屬達
    成和解，犯後態度不佳，原審量刑過輕云云。
三、原判決業已依刑法第57條規定，審酌被告駕駛自小貨車，行
    經無號誌交岔路口，疏未注意減速慢行，作隨時停車之準備
    ，即貿然駕車直行，因而發生本件車禍事故，致被害人林世
    國死亡，使被害人家屬遭受精神上重大痛苦，且迄未賠償被
    害人家屬或獲得被害人家屬之原諒(本院審理中被告已與被
    害人家屬達成和解)，所為實有不該，惟考量被告犯後坦承
    犯行之態度，被害人亦有過失，且為肇事主因，再兼衡被告
    前無任何犯罪紀錄之素行，有臺灣高等法院被告前案紀錄表
    在卷可參（見原審卷第15頁）、於原審審理時自述之智識程
    度及生活狀況（見原審卷第61頁）等一切情狀，量處有期徒
    刑6月，並諭知如易科罰金之折算標準。
四、本院審理後，認原判決量刑已斟酌刑法第57條各款所列情狀
    ，而未逾越法定範圍，並無過輕或失衡之處，應屬適當。且
    被告於本院審理中，已與被害人家屬達成和解，賠償被害人
    家屬新臺幣(下同)100萬元完畢，有和解筆錄、刑事陳述意
    見狀附卷可稽(見本院卷第89-90、107頁)。上訴意旨指摘：
    被告未賠償被害人家屬，犯後態度不佳云云，已難採酌。檢
    察官上訴指摘原判決量刑過輕，為無理由，應予駁回。
五、查被告未曾因故意犯罪受有期徒刑以上刑之宣告，有臺灣高
    等法院被告前案紀錄表在卷可稽，其因一時失慮，偶罹
    刑典，經此偵審程序及刑之宣告後，應知警惕而無再犯之虞
    。再被告於本院審理中，已與被害人家屬張秀梅（即告訴人
    ）、林幸澤達成和解，並賠償100萬元完畢，告訴人願意給
    予被告緩刑之宣告等情，有和解筆錄1份、刑事陳述意見狀2
    份在卷足憑(見本院卷第87-90、107頁)。本院認為被告以暫
    不執行其刑為適當，爰依刑法第74條第1 項第1 款規定，併
    予宣告被告緩刑3 年，用啟自新。
據上論結，應依刑事訴訟法第368條，判決如主文。
本案經檢察官江怡萱提起公訴，檢察官王雪鴻提起上訴，檢察官
孫小玲到庭執行職務。
中　　華　　民　　國　　111 　年　　5 　　月　　10　　日
                  刑事第二庭    審判長法  官  孫強
                                      法  官  鄭詠仁
                                      法  官  范惠瑩
以上正本證明與原本無異。
如不服本判決應於收受本判決後20日內向本院提出上訴書狀，其
未敘述上訴理由者，並得於提起上訴後20日內向本院補提理由書
狀（均須按他造當事人之人數附繕本）「切勿逕送上級法院」。
中　　華　　民　　國　　111 　年　　5 　　月　　10　　日
                                      書記官  王居珉
附錄本判決論罪科刑法條：
刑法第276條
因過失致人於死者，處5年以下有期徒刑、拘役或50萬元以下罰
金。